【裁判字號】    98,交聲,2336
【裁判日期】    981228
【裁判案由】    聲明異議
【裁判全文】
臺灣高雄地方法院刑事裁定            98年度交聲字第2336號
原處分機關  交通部公路總局高雄區監理所
異  議  人
即受處分人  甲○○
上列受處分人因聲明異議案件，對於交通部公路總局高雄區監理
所98年8 月5 日所為之處分（原處分：高監營裁字第裁80-NJ000
0000號），聲明異議，本院裁定如下：
    主  文
異議駁回。
    理  由
一、原處分意旨略以：異議人即受處分人（下稱受處分人）甲○
    ○於民國98年4 月10日10時0 分許，騎乘車號TWT-752 號輕
    型機車於高雄縣鳳山市○○路與384 巷口，因行經有燈光號
    誌管制之交岔路口闖紅燈，經設置之感應式闖紅燈固定照相
    桿拍照，為警舉發，有採證照片2 張，並經交通部公路總局
    高雄區監理所98年8 月5 日高監營裁字第80-NJ0000000號裁
    決書，以受處分人違反道路交通管理處罰條例第53條第1 項
    、第63條第1 項規定，罰鍰新台幣（下同）1,800 元，並記
    違規點數3 點。
二、異議意旨略以：受處分人於98年4 月10日誤闖紅燈，煞車不
    及，因逾越未停止在停止線內，然嗣後有將機車拉回未往前
    行駛，請調閱該路口監視器為證，是本件僅無故意闖紅燈，
    請求以越線停車裁罰，為此聲明異議。
三、按「汽車駕駛人，行經有燈光號誌管制之交岔路口闖紅燈者
    ，處新臺幣1,800 元以上5,400 元以下罰鍰」；「汽車駕駛
    人有下列各款所列條款之一者，除依原條款處罰鍰外，並予
    記點：三、有第43條、第53條或第54條情形之一者，各記違
    規點數三點」，道路交通管理處罰條例第53條第1 項、第63
    條第1 項第3款定有明文。
四、經查：
  (一)受處分人於98年4 月10日10時許，騎乘車號TWT-752 號輕型
    機車，行經高雄縣鳳山市○○路與384 巷口之有燈光號誌管
    制之交岔路口於紅燈號誌時超越停止線之事實，業為受處分
    人所是認，且有設置於該路口之照相系統之採證照片2 張在
    卷可憑。
  (二)依據上開卷附逕行舉發採證照片2 張及照片上方之數據觀之
    ：於該路口號誌已轉為紅燈6.2 秒時，本件受處分人騎乘之
    機車超越停止線而在該路口行人穿越道上，且於該路口號誌
    轉紅燈後7 秒時，該機車已通過路口，斯時時速達31公里等
    情，此有上開採證照片2 張及高雄縣政府警察局98年7 月21
    日高縣警交字第0980031878號函在卷可參。依此，本件受處
    分人轉紅燈後7 秒時，該機車已通過路口，且時速達31公里
    ，實難謂無闖越紅燈之故意。受處分人雖辯稱：有將機車駛
    回，可調監視器為證云云，然該交岔路口並無裝設監視器，
    有本院公務電話紀錄單1 份在卷可證，況受處分人嗣縱有拉
    回車輛，亦屬事後之舉，與受處分人是否闖紅燈無涉，綜上
    ，足認受處分人上開辯詞，與事實不合，無足採信。
五、綜上所述，受處分人於上述時、地，騎乘機車行經有燈光號
    誌管制之交岔路口闖紅燈之違規事實既可認定，則原處分機
    關依道路交通管理處罰條例第53條第1 項及第63條第1 項第
    3 款等規定，裁處異議人罰鍰1,800 元，並記違規點數3 點
    ，於法並無違誤。異議人指摘本件原裁決處分有所不當，經
    核並無理由，應予以駁回。
六、據上論斷，應依道路交通案件處理辦法第19條，裁定如主文
    。
中    華    民    國    98    年    12    月    28    日
                  交通法庭  法  官  陳億芳
以上正本證明與原本無異。
如不服本裁定，應於收受送達後5 日內向本院提出抗告狀。
中    華    民    國    98    年    12    月    29    日
                            書記官  林靜慧


司法院資訊處製作；財團法人民間司法改革基金會備份。
